# 陈版主，工程类的成本无法覆盖收入，怎么处理？

提问人：早起 时间：2022-01-13 19:55:28
客户甲方资金周转有问题，提供的服务已经确认成本，收入暂时无法收到，目前处于诉讼阶段，全年结算收入无法覆盖成本，账务怎么处理？
如果说是亏损合同的话也不太合适，毕竟诉讼阶段能收回多少钱无法确定，也确定不了是否是亏损合同， 预计负债 这个金额也确定不了。

回答人：chenyiwei
基于谨慎原则，如果不是很可能收到工程款的，则不确认收入，但已发生成本均应结转损益。
如果基于某些特殊原因，无法解除合同，仍需继续履行，则继续履行所不可避免的后续损失应作为亏损合同计提预计负债处理。如果假设后续款项回收有很大不确定性，则亏损合同相关预计负债等于尚待发生的后续合同履约成本。
但是，这种情况下，为何没有合同解除权或者为何不愿意单方面解除合同，需获得合理解释，因为这种情况下仍坚持履行是不符合一般商业逻辑的。